臺灣桃園地方法院民事裁定　九十三年度小上字第二三號
　　上　訴　人　甲○○○
　　被上訴人　　美商葛羅里國際股份有限公司
　　法定代理人　乙○○
右當事人間請求清償債務事件，上訴人對於中華民國九十三年一月二十八日本院中壢
簡易庭九十三年度壢小字第四七號第一審判決提起上訴，本院裁定如左：
    主      文
上訴駁回。
第二審訴訟費用新台幣壹仟伍佰元由上訴人負擔。
    理      由
一、按對於小額程序之第一審裁判之上訴，非以其違背法令為理由，不得為之，民事
    訴訟法第四百三十六條之二十四第二項定有明文。而所謂違背法令，依同法第四
    百三十六條之三十二第二項規定準用同法第四百六十八條、第四百六十九條第一
    款至第五款結果，係指判決不適用法規或適用不當者，以及(一)判決法院之組織不
    合法者，(二)依法律或裁判應迴避之法官參與裁判者，(三)法院於權限之有無辨別不
    當或違背專屬管轄之規定者，(四)當事人於訴訟未經合法代理者，(五)違背言詞辯論
    之公開之規定者言。又同法第四百三十六條之二十五亦規定小額程序之上訴狀內
    應記載上訴理由，表明下列二款事項：即(一)原判決所違背之法令及其具體內容，
    (二)依訴訟資料可認為原判決有違背法令之具體事實。即上訴人於上訴狀或理由書
    內應有具體之指摘，並揭示該法規之條項或內容，若係成文法以外之法則，應揭
    示該法則之旨趣，倘為司法院之解釋或最高法院之判例，則應揭示該判解之字號
    或其內容，上訴狀或理由書如未依此項方法表明者，即難認為已對原判決違背法
    令有具體之指摘，故如僅就自己主張重加陳述或就原審取捨證據任加指摘，並未
    具體指出原判決違背何等法規，其上訴自難認為合法（最高法院七十一年度台上
    字第三一四號判例意旨參照）。
二、本件上訴人上訴意旨略以：(一)上訴人目前是學生，之前向被上訴人購書書款係克
    扣家中提供生活費支付，由於目前家中經濟困難，不希望增加家中經濟負擔，希
    望能與被上訴人解除買賣契約，且(二)被上訴人所售書價高於一般書店出售價格，
    應有違於公平交易法之精神等語。經核上訴人所陳前開(一)之上訴理由，乃就原審
    抗辯事實重為補敘，上訴人復未具體指出原審判決有如何違背法令情事，更未指
    明原審判決所違反之法令條項或其內容以及依訴訟資料有何判決違背法令之具體
    事實，參諸前開說明，自不得謂已合法表明上訴理由。況按當事人於小額事件第
    二審程序不得提出新攻擊或防禦方法，民事訴訟法第四百三十六條之二十八前段
    亦有明文。本件上訴人另抗辯(二)之上訴理由，乃屬原審未提出之新攻擊、防禦方
    法，本院自無從審究，此部分上訴亦難認為合法，應併予駁回其全部上訴。
三、末按，法院為訴訟費用之裁判時，應確定其費用額，民事訴訟法第四百三十六條
    之三十二第一項準用第四百三十六條之十九第一項並有明文。本件上訴人應負擔
    之第二審訴訟費用確定為新台幣一千五百元（即上訴人所繳裁判費），爰判決如
    主文第二項所示。
四、依民事訴訟法第四百三十六條之三十二第一項、第二項、第四百四十四條第一項
    前段、第四百三十六條之十九第一項、第九十五條、第七十八條，裁定如主文。
中　　　華　　　民　　　國　　九十三　　年　　　七　　　月　　 十四 　　日
                            臺灣桃園地方法院民事第二庭
~B審判長法官　邱瑞祥
~B法　　　官　張震武
~B法　　　官　管靜怡
右為正本係照原本作成
本裁定不得抗告
中　　　華　　　民　　　國　　九十三　　年　　　七　　　月　　 十五 　　日
~B法院書記官　許家慧
